【裁判字號】    98,訴,260
【裁判日期】    980123
【裁判案由】    毒品危害防制條例
【裁判全文】
臺灣板橋地方法院刑事判決               98年度訴字第260號
公  訴  人  臺灣板橋地方法院檢察署檢察官
被      告  乙○○
上列被告因毒品案件，經檢察官提起公訴（97年度毒偵字第9202
號），本院以簡式審判程序審理，判決如下：
    主  文
乙○○施用第一級毒品，累犯，處有期徒刑柒月；附表編號一之
物，沒收銷燬之；附表其餘之物，均沒收之。又施用第二級毒品
，累犯，處有期徒刑參月。應執行有期徒刑捌月。附表編號一之
物，沒收銷燬之；附表其餘之物，均沒收之。
    事實及理由
一、本件係依刑事訴訟法第273 條之1 第1 項規定，以簡式審判
    程序審理判決，合先敘明。
二、本件除被告施用第2 級毒品之時間、地點、方式，應補充為
    ：於97年11月14日某時許，在其臺北縣中和市○○街14巷1
    弄10之3 號居住處所，以燒烤方式施用第2 級毒品安非他命
    1 次（原起訴書記載為：於97年11月14日14時45分許為警採
    集尿液前回溯96小時內之某時，在不詳處所，施用第2 級毒
    品甲基安非他命1 次）暨證據部分加列：被告於本院自白（
    見98年1 月21日準備程序筆錄、審理筆錄）外，其餘之犯罪
    事實、證據，均引用如附件起訴書之記載。
三、核被告乙○○所為，係犯毒品危害防制條例第10條第1 項、
    第2 項之罪，被告施用各該毒品前持有毒品之行為，為各該
    施用之高度行為所吸收，均不另論罪；所犯如上2 罪，犯意
    個別，行為互殊，為數罪，應予分論併罰。又被告有如起訴
    書所述前案，並經執行完畢，有本院98年1 月21日查悉之臺
    灣高等法院被告前案紀錄表在卷可稽，其於有期徒刑執行完
    畢後之5 年以內，再故意犯本件有期徒刑以上之2 罪，均為
    累犯，應均依法加重其刑；爰審酌被告素行（詳參前述前案
    紀錄表）、動機、目的、施用毒品所生危害，以及犯罪後坦
    承犯行之態度，暨衡量施用毒品之連續性特質等一切情狀，
    酌情量處如主文所示之刑，並定其應執行刑。扣案如附表編
    號一所示之物，為查獲之第1 級毒品，應依同上條例第18條
    第1 項前段規定，不問屬於犯人與否，均宣告沒收銷燬之，
    附表其餘之物，為被告所有，供犯罪所用之物，業據被告供
    承明確，應依刑法第38條第1 項第2 款規定，均宣告沒收。
據上論斷，應依刑事訴訟法第273 條之1 第1 項、第299 條第1
項前段、第310 條之2 、第454 條，毒品危害防制條例第10條第
1 項、第2 項、第18條第1 項前段，刑法第11條前段、第47條第
1 項、第51條第5 款、第38條第1 項第2 款，判決如主文。
本案經檢察官靳開聖到庭執行職務。
中    華    民    國    98    年    1     月    23    日
                        刑事第5 庭法  官  黎錦福
上列正本證明與原本無異。
如不服本判決，應於判決送達後10日內敘明上訴理由，向本院提
出上訴狀（應附繕本），上訴於臺灣高等法院。
                                  書記官  蔡麗春
中    華    民    國    98    年    1     月    23    日
附表【見97年度偵字第9202號卷第13頁】：
一、第1 級毒品海洛因2 包（共毛重1.70公克、淨重1.40公克）
    。
二、海洛因殘渣袋3 個。
三、注射針筒4 支。
四、分裝杓3 支。
附錄本案論罪科刑法條全文：
毒品危害防制條例第10條
施用第一級毒品者，處6 月以上5 年以下有期徒刑。
施用第二級毒品者，處3 年以下有期徒刑。
.........................................................
附件：
臺灣板橋地方法院檢察署檢察官起訴書
                                    97年度毒偵字第9202號
    被      告  乙○○  男  34歲（民國○○年○月○○日生）
                        住臺北縣中和市○○街14巷1弄10之3
                        號
                        國民身分證統一編號：Ｚ000000000號
上列被告因毒品危害防制條例案件，業經偵查終結，認應提起公
訴，茲敘述犯罪事實及證據並所犯法條如下：
        犯罪事實
一、乙○○前於民國89年間因施用毒品案件，經依臺灣桃園地方
    法院裁定送觀察、勒戒後，認有繼續施用毒品之傾向，再經
    同院以89年度毒聲字第6005號裁定令入戒治處所施以強制戒
    治，嗣經同院以90年度毒聲字第942 號裁定停止戒治，所餘
    戒治期間付保護管束，於90年3 月20日出戒治處所，嗣經同
    法院以90年度毒聲字第3640號裁定撤銷停止戒治，迄92年2
    月25日執行強制戒治完畢而釋放，並經臺灣桃園地方法院檢
    察署檢察官以92年度戒偵字第93號為不起訴處分確定。又於
    94年間，因贓物及竊盜案件，經臺灣新竹地方法院分別以93
    年度竹北簡字第262 號、94年度易字第500 號判處有期徒刑
    3 月及1 年2 月確定，2 罪定應執行有期徒刑1 年4 月確定
    。另因施用第一級、第二級毒品案件，經臺灣新竹地方法院
    以94年度訴字第378 號判處有期徒刑8 月、6 月確定，上訴
    復經臺灣高等法院以94年度上訴字第3013號於94年11月27日
    判決駁回確定，嗣經減刑為有期徒刑4 月、3 月，上開案件
    接續執行，甫於96年7 月14日縮短刑期執行完畢。再因施用
    第一、二級毒品案件，經臺灣板橋地方法院以97年度訴字第
    1615號判處有期徒刑10月、4 月確定，上訴復經臺灣高等法
    院以97年度上訴字第3879號於97年9 月24日判決駁回確定；
    詎其不知悛悔，仍分別基於施用第一級毒品海洛因之犯意，
    於97年11月14日8 時許，在臺北縣中和市○○街14巷1 弄10
    之3 號住處，施用第一級毒品海洛因1 次；另基於施用第二
    級毒品甲基安非他命之犯意，97年11月14日14時45分許為警
    採集尿液前回溯96小時內之某時許，在不詳地點，施用第二
    級毒品甲基安非他命1 次，嗣於同（14）日11時許，為警持
    搜索票至上址住處頂樓執行搜索，當場查獲並扣得海洛因2
    包（共毛重1.70公克、淨重1.40公克）、海洛因殘渣袋3 個
    、注射針筒4 支、分裝杓3 支等物。
二、案經臺北市政府警察局信義分局移送偵辦。
        證據並所犯法條
一、證據清單及待證事實：
┌──┬──────────┬────────────┐
│編號│     證 據 名 稱    │   待   證   事   實    │
├──┼──────────┼────────────┤
│一  │被告乙○○於警詢及偵│被告施用第一級毒品海洛因│
│    │查中之自白。        │之事實。                │
├──┼──────────┼────────────┤
│二  │台灣尖端先進生技醫藥│被告為警採集尿液送驗後呈│
│    │股份有限公司濫用藥物│嗎啡及甲基安非他命陽性反│
│    │檢驗報告、臺北市政府│應之事實。              │
│    │警察局偵辦毒品案件尿│                        │
│    │液檢體委驗單各1紙。 │                        │
├──┼──────────┼────────────┤
│三  │毒品初步檢驗報告單 1│被告持有毒品及施用毒品工│
│    │份、採證照片3 張；扣│具之事實。              │
│    │案之海洛因2 包（共毛│                        │
│    │重1.70公克、淨重1.40│                        │
│    │公克）、海洛因殘渣袋│                        │
│    │3個、注射針筒4支、分│                        │
│    │裝杓3支。           │                        │
├──┼──────────┼────────────┤
│四  │臺灣桃園地方法院檢察│被告曾因毒品案件，經強制│
│    │署檢察官92年度戒偵字│戒治及經法院判刑確定後，│
│    │第93號不起訴處分書、│再犯本件施用毒品案件之事│
│    │臺灣板橋地方法院97年│實。                    │
│    │度訴字第1615號、臺灣│                        │
│    │高等法院94年度上訴字│                        │
│    │第3013號、97年度上訴│                        │
│    │字第3879號刑事判決刑│                        │
│    │案、本署資料查註紀錄│                        │
│    │表、全國施用毒品案件│                        │
│    │紀錄表各1份。       │                        │
└──┴──────────┴────────────┘
二、核被告所為，係犯毒品危害防制條例第10條第1 、2 項施用
    第一、二級毒品罪嫌。其持有第一級毒品海洛因之低度行為
    ，應為施用毒品之高度行為所吸收，不另論罪。被告所犯上
    開二罪間，犯意各別，罪名互異，請分論併罰之。又被告於
    有期徒執行完畢後，5 年之內故意再犯本件有期徒刑以上之
    罪，為累犯，請依刑法第47條之規定加重其刑。至扣案之物
    併請依法宣告沒收、銷燬之。
三、依毒品危害防制條例第23條第2 項、依刑事訴訟法第251 條
    第1 項提起公訴。
    此  致
臺灣板橋地方法院
中    華    民    國    97    年    12    月    22    日
                              檢  察  官  甲○○
本件正本證明與原本無異
中    華    民    國    97    年    12    月    31    日
                              書  記  官
附錄本案所犯法條全文
毒品危害防制條例第10條
施用第一級毒品者，處6 月以上5 年以下有期徒刑。
施用第二級毒品者，處3 年以下有期徒刑。


司法院資訊處製作；財團法人民間司法改革基金會備份。
